【裁判字號】    97,簡抗,2
【裁判日期】    970918
【裁判案由】    給付票款
【裁判全文】
臺灣士林地方法院民事裁定  97年度簡抗字第2號
抗  告  人  至準貿易有限公司
兼
法定代理人  乙○○
相  對  人  鉦龍自動化科技有限公司
法定代理人  甲○○
相  對  人  丙○○
上列當事人間請求給付票款事件，抗告人對於民國97年5 月21日
本院士林簡易庭第一審裁定（97年度士簡字第427 號）提起抗告
，本院裁定如下：
    主  文
抗告駁回。
抗告訴訟費用新臺幣壹仟元由抗告人負擔。
    理  由
一、按訴訟之全部或一部，法院認為無管轄權者，依原告聲請或
    依職權以裁定移送於其管轄法院，民事訴訟法第28條第1 項
    定有明文。又本於票據有所請求而涉訟者，得由票據付款地
    之法院管轄；共同訴訟之被告數人，其住所不在一法院管轄
    區域內者，各該住所在地之法院俱有管轄權。但依第4 條至
    前條規定有共同管轄法院者，由該法院管轄，此民事訴訟法
    第13條、第20條亦分別定有明文。
二、本件抗告意旨略以：相對人丙○○之戶籍雖設於宜蘭縣羅東
    鎮，但實際住所地應為臺北縣中和市○○路30號4 樓，原審
    未斟酌客觀事實及公文送達與否，僅單憑戶籍地之登記，逕
    認相對人丙○○之住所地為宜蘭縣，顯非合法。又相對人丙
    ○○之住所地既在臺北縣中和市，故臺灣板橋地方法院就本
    件給付票款事件應有管轄權，原審竟將本件移送臺灣宜蘭地
    方法院，自有違誤，為此，爰依法提起抗告等語。並聲明：
    (一)原裁定廢棄。(二)本件移送臺灣板橋地方法院。
三、經查，本件抗告人對相對人鉦龍自動化科技有限公司（下稱
    鉦龍公司）及相對人丙○○提起請求給付票款之訴，其中鉦
    龍公司之主營業所位於臺北縣淡水鎮番仔田20號，此有該公
    司變更登記表1 份附卷可稽，而相對人丙○○之住所地，無
    論位於宜蘭縣羅東鎮○○路○ 段145 號6 樓之6 或臺北縣中
    和市○○路30號4 樓，均與另一相對人鉦龍公司分屬不同法
    院管轄之區域內，自屬民事訴訟法第20條本文之情形。惟以
    相對人丙○○部分而言，抗告人所執票據之付款地分別位於
    台北縣中和市及宜蘭縣羅東鎮，依民事訴訟法第13條及第22
    條之規定，臺灣板橋地方法院及臺灣宜蘭地方法院均有管轄
    權；另以相對人鉦龍公司部分而言，抗告人所執票據之付款
    地則位於宜蘭縣羅東鎮，依民事訴訟法第13條之規定，臺灣
    宜蘭地方法院亦有管轄權，是本件依民事訴訟法第13條之規
    定，即有共同之管轄法院—臺灣宜蘭地方法院，揆諸民事訴
    訟法第20條但書之規定，自應由臺灣宜蘭地方法院管轄。從
    而，原審裁定將本件移送於臺灣宜蘭地方法院，於法並無違
    誤，抗告意旨指摘原審裁定不當，為無理由，應予駁回。
四、據上論結，本件抗告為無理由，爰裁定如主文。
中    華    民    國    97    年    9     月    18    日
                  民事第一庭  審判長法  官  黃小瑩
                                    法  官  劉逸成
                                    法  官  馬傲霜
以上正本證明與原本無異。
如不服本裁定，僅得於收受本裁定正本送達後10日內，以適用法
規顯有錯誤為理由，委任律師或具律師資格之人向本院提出再抗
告狀，（須附繕本一份及繳納再抗告裁判費新台幣1,000 元），
經本院許可後始可再抗告。
中    華    民    國    97    年    9     月    19    日
                                    書記官  許秋莉


司法院資訊處製作；財團法人民間司法改革基金會備份。
